臺灣臺南地方法院刑事判決
110年度訴字第1259號
公  訴  人  臺灣臺南地方檢察署檢察官
被      告  魏賦國



指定辯護人  鄭猷耀律師
被      告  蕭嘉榮


選任辯護人  洪若純律師
上列被告因違反毒品危害防制條例等案件，經檢察官提起公訴（
110年度偵字第17565、18943、24178號），本院判決如下：
    主  文
丙○○犯如附表一、二「罪刑與沒收」欄所示之罪，各處如附表一
、二「罪刑與沒收」欄所示之刑及沒收；應執行有期徒刑伍年陸
月；沒收部分，併執行之。
乙○○犯如附表一編號6「罪刑與沒收」欄所示之罪，累犯，處如
附表一編號6「罪刑及沒收」欄所示之刑。
    事  實
一、丙○○、乙○○均明知甲基安非他命依成癮性、濫用性及對社會
    危害性之程度，業經列為毒品危害防制條例第2條第2項第2
    款所定之第二級毒品，且經中央衛生主管機關明令公告禁止
    使用，屬藥事法第22條第1項第1款所列之禁藥，依法不得持
    有、販賣及轉讓，竟分別或共同為下列行為：
　㈠丙○○分別以其持有如附表三編號10至13所示行動電話內之Lin
    e、Messenger、Facetime通訊軟體、作為對外聯絡工具，於
    附表一所示時地、方法、金額、數量，販賣第二級毒品甲基
    安非他命與附表一所示之人。其中附表一編號6部分，另指
    示與丙○○有共同販賣第二級毒品甲基安非命以營利犯意聯絡
    之乙○○，交付第二級毒品與葉進安，而共同販賣第二級毒品
    甲基安非他命。
  ㈡丙○○基於轉讓第二級毒品即禁藥甲基安非他命之犯意，於附
    表二所示時地、方式、數量，無償轉讓第二級毒品即禁藥甲
    基安非他命與附表二所示之人。
　㈢嗣經警於民國110年8月24日上午9時20分許，持本院法官核發
    之搜索票，前往丙○○位於臺南市○○區○○○街000號居處搜索，
    當場扣得丙○○所用、使用如附表三所示之物。
二、案經臺南市政府警察局刑事警察大隊移送臺灣臺南地方檢察
    署檢察官偵查起訴。
    理  由
一、關於證據能力之認定：
  ㈠本判決所依憑判斷具傳聞證據性質之供述證據，因檢察官、
    被告及其等指定、選任辯護人於本案言詞辯論終結前，均同
    意有證據能力（見本院卷第380頁），本院審酌前開證據之
    作成或取得之狀況，並無非法或不當取證之情事，且亦無顯
    不可信之情況，依刑事訴訟法第159條之5規定，均具有證據
    能力。
  ㈡其餘所引用卷內非供述證據性質之證據資料，均依法定程序
    取得，經合法調查程序，與待證事實間復具相當關聯性，無
    不得為證據情形，依刑事訴訟法第158條之4反面解釋，均有
    證據能力。
二、認定犯罪事實之證據及理由：
  ㈠上開事實，業據被告二人於偵查及本院審理中均坦承不諱，
　　核與附表一、二所示證人葉進安、林怡靜(葉進安之女友)、
    林宗德、馬振侑、劉豐碩、洪國緯於警詢及偵查中證述情節
    相符，並有：
　　①被告與證人馬振侑之Line通訊軟體翻拍照片4張。
　　②被告丙○○與證人劉豐碩Messenger通訊軟體對話紀錄翻拍照
      片5張。
　　③證人即被告女友陳春美所有手機與證人林宗德Line通訊軟
      體對話紀錄翻拍照片5張。
　　④員警現場蒐證照片。
　　⑤車牌號碼000-000號普通重型機車車辨紀錄、車牌號碼000-
      0000號普通重型機車車辨紀錄、車牌號碼000-000號普通
      重型機車車辨紀錄、車牌號碼000-0000號自小客車車辨紀
      錄。
　　⑥臺南市政府警察局刑事警察大隊搜索、扣押筆錄、扣押物
　　  品目錄表。
　　等在卷可佐，足見被告二人前開任意性之自白與事實相符，
    堪以採信。
　㈡又毒品之非法交易向為政府查禁森嚴且重罰不寬貸之行為，
    此為一般民眾普遍認知之事，倘非有利可圖，絕無平白甘冒
    被查緝重罰之高度風險，而單純代無深切交情之人購買毒品
    之理，故舉凡有償之毒品交易，除足以反證其確係另基於某
    種非圖利本意之關係外，交付毒品而收取價金者通常皆有自
    毒品量差或價差牟利之營利情形，亦足徵被告等人主觀上確
    有藉此牟利之不法意圖甚明。
　㈢綜上所述，本案事證明確，被告2人上開犯行均洵堪認定，應
    予依法論科。
三、論罪科刑：
  ㈠按甲基安非他命依成癮性、濫用性及對社會危害性之程度，
    已列為毒品危害防制條例第2條第2項第2款所定之第二級毒
    品，禁止非法持有、販賣。是核被告丙○○於附表一所示時地
    ，販賣甲基安非他命之行為；被告乙○○於附表一編號6，一
    次販賣甲基安非他命之行為，各係犯毒品危害防制條例第4
    條第2項之販賣第二級毒品罪。
  ㈡次按甲基安非他命係毒品危害防制條例規定之第二級毒品，
    亦屬藥事法所稱之禁藥，行為人明知禁藥甲基安非他命而轉
    讓者，除成立毒品危害防制條例第8條第2項之轉讓第二級毒
    品罪外，亦構成藥事法第83條第1項之轉讓禁藥罪，屬於同
    一犯罪行為同時有2種法律可資處罰之法條競合關係，應依
    「重法優於輕法」、「後法優於前法」等法理，擇一處斷。
    而毒品危害防制條例第8條第2項之轉讓第二級毒品罪，法定
    本刑為6月以上5年以下有期徒刑，得併科70萬元以下罰金；
    藥事法第83條第1項之轉讓禁藥罪，法定本刑為7年以下有期
    徒刑，得併科5,000萬元以下罰金。從而，轉讓甲基安非他
    命之行為，除轉讓該甲基安非他命達毒品危害防制條例第8
    條第6項規定之一定數量（淨重10公克以上），或成年人轉
    讓與未成年人，或明知為懷胎婦女而轉讓，經依法加重後之
    法定刑較藥事法第83條第1項轉讓禁藥之法定刑為重之情形
    外，因藥事法第83條第1項為重法，依重法優於輕法之法理
    ，自應優先適用藥事法處罰，要無再適用毒品危害防制條例
    第8條第2項之轉讓第二級毒品罪處斷之餘地（最高法院106
    年度台上字第3575號判決、最高法院刑事大法庭109年度台
    上大字第1089號裁定意旨參照）。被告丙○○如附表二所示無
    償交付甲基安非他命與附表二所示之人之行為，核其所為均
    係犯藥事法第83條第1項之轉讓禁藥罪。
  ㈢被告二人就附表一編號6所示販賣第二級毒品犯行，有犯意之
    聯絡及行為分擔，均應論以共同正犯。被告乙○○前因毒品案
    件經法院判刑於105年7月29日易科罰金執行完畢，就本次犯
    行構成累犯。
  ㈣被告二人於附表一所示時、地販賣甲基安非他命前持有各該
    次所販賣之甲基安非他命之低度行為，為其各該次販賣甲基
    安非他命之高度行為所吸收，均不另論罪。又被告丙○○於附
    表二所示時、地轉讓禁藥甲基安非他命與附表二所示之人前
    持有禁藥之行為，與轉讓禁藥行為同為實質上一罪之階段行
    為，高度之轉讓行為既已依藥事法加以處罰，依法律適用完
    整性之法理，其低度之持有甲基安非他命行為，自不能再行
    割裂而適用毒品危害防制條例之規定論處（最高法院82年度
    台上字第6613號判決意旨參照），復因藥事法對於持有禁藥
    之行為未設有處罰規定，則被告丙○○持有所轉讓之禁藥甲基
    安非他命之行為自無從論罪。
　㈤被告丙○○就附表一所示多次販賣甲基安非他命及附表二所示
    多次轉讓禁藥之犯行，犯意各別，行為互殊，均應予分論併
    罰。
　㈥按犯第四條至第八條、第十條或第十一條之罪，供出毒品來
    源，因而查獲其他正犯或共犯者，減輕或免除其刑，毒品危
    害防制條例第17條第1項，定有明文。經查：被告丙○○供出
    毒品來源，因而查獲上手林惠誠，有刑事警察大隊偵六隊職
    務報告1紙附卷可稽(見本院卷第329頁)，自應依本條規定予
    以減輕其刑。次按犯毒品危害防制條例第4條至第8條之罪於
    偵查及歷次審判中均自白者，減輕其刑，毒品危害防制條例
    第17條第2項亦有明定。被告二人於偵審中均自白坦承犯行
    ，自亦應依此條之規定減輕其刑，被告丙○○於附表一部分並
    遞減其刑。
　㈦被告丙○○就附表二所示轉讓甲基安非他命之行為，因藥事法
    第83條第1項轉讓禁藥罪與毒品危害防制條例第8條第2項轉
    讓第二級毒品罪之法規競合關係，雖擇一適用藥事法第83條
    第1項之規定論處罪刑，然被告丙○○於偵查及審判中均自白
    轉讓禁藥甲基安非他命之犯行，依最高法院109年度台上大
    字第4243號裁定意旨，其於附表二部分犯行仍得依毒品危害
    防制條例第17條第2項規定就其等所犯轉讓禁藥犯行減輕其
    刑。
　㈧被告乙○○就附表一編號6所示犯行，雖對國人及社會造成不良
    危害，應予譴責，然本院考量此部分販毒之對象僅1人，且
    其目的係受被告丙○○之命，將毒品送予附表一編號6所示之
    人，較諸長期以販毒營生之販毒集團及交易價量動輒數百公
    斤，以至數百萬元以上計之中大盤毒梟而言，相對為小額，
    對社會治安及國民健康之危害，實屬有限，犯罪情節尚非極
    為重大。而依偵審中自白減輕後之法定最低本刑仍達有期徒
    刑5年，衡諸被告乙○○之犯罪情狀，確屬情輕法重，在客觀
    上足以引起一般人之同情，情節尚堪憫恕，爰依刑法第59條
    規定，酌量遞減輕其刑。
　㈨爰審酌被告二人應知悉甲基安非他命戕害人體身心健康之鉅
    ，且販賣、轉讓甲基安非他命之行為，為政府嚴厲查禁之舉
    ，竟均不思戒慎行事，即為牟利而販賣第二級毒品甲基安非
    他命，及轉讓甲基安非他命與他人，不僅戕害國民身心健康
    ，更助長毒品氾濫，戕害他人身心發展，危害社會安定，所
    為殊屬不該；另參以被告二人犯後坦承犯行不諱，態度良好
    ，兼衡其等販賣第二級毒品之數量、獲利、販賣對象等情形
    ，被告乙○○僅有附表一編號6所示1次犯行。被告丙○○
　　為大學畢業之智識程度，從事土木工程工作，日薪新臺幣(
    下同)1,900元，已婚與配偶、岳父同住，每月拿錢扶養母親
    。被告乙○○則為高中肄業之智識程度，於鋼鐵工廠擔任製作
    鐵桶工人，月收入約3萬多元，與母親同住，母親有工作不
    需被告扶養，未婚，與女友生有1子，現年8歲，就讀小學，
    其子大部分由女友照顧，被告偶爾會去探望；另有姐姐與妹
    妹均已結婚之家庭生活狀況等一切情狀，分別量處如附表一
    、二所示之刑；被告丙○○部分，並定其應執行之刑，以資懲
    戒。
四、沒收部分：
　㈠按犯毒品危害防制條例第4條之罪者，其供犯罪所用之物，不
    問屬於犯罪行為人與否，均沒收之，毒品危害防制條例第19
    條第1項定有明文。次按供犯罪所用、犯罪預備之物或犯罪
    所生之物，屬於犯罪行為人者，得沒收之，刑法第38條第2
    項本文亦有明文。扣案如附表三編號4、10-13所示之物，為
    被告丙○○所有，分別供其犯本件販賣與轉讓甲基安非他命聯
    繫之用，業據被告丙○○供述明確（見本院卷第390、391頁）
    ，各應依毒品危害防制條例第19條第1項、刑法第38條第2項
    之規定，於各該販賣及轉讓甲基安非他命犯行部分宣告沒收
    之。
　㈡按犯罪所得，屬於犯罪行為人者，沒收之；前2項之沒收，於
    全部或一部不能沒收或不宜執行沒收時，追徵其價額，刑法
    第38條之1第1項本文、第3項亦有明定。被告丙○○於收取附
    表一所示之人所交付之毒品價金，為其販賣毒品所得，雖未
    扣案，均仍應依刑法第38條之1第1、3項之規定，於該販賣
    第二級毒品犯行部分宣告沒收，並諭知於全部或一部不能沒
    收或不宜執行沒收時，追徵其價額。
　㈢末按宣告多數沒收者，併執行之，刑法第40條之2第1項定有
    明文。本件被告丙○○所犯如附表一、二所示各罪，經宣告多
    數沒收，依法應併執行之。
　㈣至扣案如附表三編號1-3、5-9所示之物，因無證據足認與本
    件犯罪事實有何關聯，均不予宣告沒收，併予敘明。
據上論斷，應依刑事訴訟法第299條第1項本文，毒品危害防制條
例第4條第2項、第17條第1項、第2項、第19條第1項，藥事法第8
3條第1項，刑法第11條、第28條、第51條第5款、第47條第1項、
第59條、第38條第2項、第38條之1第1項、第3項、第40條之2第1
項，判決如主文。
本案經檢察官 黃榮加 提起公訴，檢察官 甲○○ 到庭執行職務。
中　　華　　民　　國　　111 　年　　7 　　月　　1 　　日

                  刑事第三庭  審判長法　官　陳振謙
　　　　　　　　　
　　　　　　　　　                  法  官  茆怡文
　　　　　　　　　　　　　　　　　　　
　　　　　　　　　                  法  官  蔡直青
以上正本證明與原本無異。
如不服本判決應於收受本判決後20日內向本院提出上訴書狀，並
應敘述具體理由。其未敘述上訴理由者，應於上訴期間屆滿後20
日內向本院補提理由書狀（均須按他造當事人之人數附繕本）「
切勿逕送上級法院」。 
　　　　　　　　　　　　　　　　    書記官  陳姝妤
中　　華　　民　　國　　111 　年　　7 　　月　　6 　　日
附錄本案論罪科刑法條：
毒品危害防制條例第4條
①製造、運輸、販賣第一級毒品者，處死刑或無期徒刑；處無期
  徒刑者，得併科新臺幣3千萬元以下罰金。
②製造、運輸、販賣第二級毒品者，處無期徒刑或10年以上有期
  徒刑，得併科新臺幣1千5百萬元以下罰金。
③製造、運輸、販賣第三級毒品者，處7年以上有期徒刑，得併科
  新臺幣1千萬元以下罰金。
④製造、運輸、販賣第四級毒品者，處5年以上12年以下有期徒刑
  ，得併科新臺幣5百萬元以下罰金。
⑤製造、運輸、販賣專供製造或施用毒品之器具者，處1年以上7
  年以下有期徒刑，得併科新臺幣150萬元以下罰金。
⑥前5項之未遂犯罰之。

藥事法第83條
①明知為偽藥或禁藥，而販賣、供應、調劑、運送、寄藏、牙保
  、轉讓或意圖販賣而陳列者，處7年以下有期徒刑，得併科新
  臺幣5千萬元以下罰金。
②犯前項之罪，因而致人於死者，處7年以上有期徒刑，得併科新
  臺幣1億元以下罰金；致重傷者，處3年以上12年以下有期徒刑
  ，得併科新臺幣7千5百萬元以下罰金。
③因過失犯第1項之罪者，處2年以下有期徒刑、拘役或科新臺幣5
  百萬元以下罰金。
④第1項之未遂犯罰之。

附表一：
編號 販賣對象 雙方交易方式 交易時間 交易地點 交易毒品金額（新臺幣）、數量 罪刑與沒收 1 葉進安 以丙○○持有之行動電話內之Facetime通訊軟體與葉進安使用之行動電話內Facetime通訊軟體聯絡。 110年5月17日上午9時49分許 臺南市○○區○○○路000號 價值500元之第二級毒品甲基安非他命1包。 丙○○犯販賣第二級毒品罪，處有期徒刑壹年玖月。扣案如附表三編號4、10-13所示之物沒收；未扣案之販賣第二級毒品犯罪所得新臺幣伍佰元沒收，於全部或一部不能沒收或不宜執行沒收時，追徵其價額。 2 葉進安 以丙○○持有之行動電話內之Facetime通訊軟體與葉進安使用之行動電話內Facetime通訊軟體聯絡。 110年5月29日下午5時51分許 臺南市○○區○○○路000號 價值500元之第二級毒品甲基安非他命1包。 丙○○犯販賣第二級毒品罪，處有期徒刑壹年玖月。扣案如附表三編號4、10-13所示之物沒收；未扣案之販賣第二級毒品犯罪所得新臺幣伍佰元沒收，於全部或一部不能沒收或不宜執行沒收時，追徵其價額。 3 葉進安 以丙○○持有之行動電話內之Facetime通訊軟體與葉進安使用之行動電話內Facetime通訊軟體聯絡。 110年6月2日上午11時11分許 臺南市○○區○○○路000號住處 價值500元之第二級毒品甲基安非他命1包。 丙○○犯販賣第二級毒品罪，處有期徒刑壹年玖月。扣案如附表三編號4、10-13所示之物沒收；未扣案之販賣第二級毒品犯罪所得新臺幣伍佰元沒收，於全部或一部不能沒收或不宜執行沒收時，追徵其價額。 4 葉進安 以丙○○持有之行動電話內之Facetime通訊軟體與葉進安使用之行動電話內Facetime通訊軟體聯絡。 110年6月6日晚間7時50分許 臺南市○○區○○○路000號住處 價值500元之第二級毒品甲基安非他命1包。 丙○○犯販賣第二級毒品罪，處有期徒刑壹年玖月。扣案如附表三編號4、10-13所示之物沒收；未扣案之販賣第二級毒品犯罪所得新臺幣伍佰元沒收，於全部或一部不能沒收或不宜執行沒收時，追徵其價額。 5 葉進安 以丙○○持有之行動電話內之Facetime通訊軟體與葉進安使用之行動電話內Facetime通訊軟體聯絡。 110年6月18日晚間6時19分許 臺南市○○區○○○路000號 價值500元之第二級毒品甲基安非他命1包。 丙○○犯販賣第二級毒品罪，處有期徒刑壹年玖月。扣案如附表三編號4、10-13所示之物沒收；未扣案之販賣第二級毒品犯罪所得新臺幣伍佰元沒收，於全部或一部不能沒收或不宜執行沒收時，追徵其價額。 6 葉進安 以丙○○持有之行動電話內之Facetime通訊軟體與葉進安使用之行動電話內Facetime通訊軟體聯絡，再指示乙○○交付第二級毒品甲基安非他命1包與葉進安。 110年7月18日晚間10時46分許 臺南市○○區○○○路000號 價值500元之第二級毒品甲基安非他命1包。 丙○○共同犯販賣第二級毒品罪，處有期徒刑壹年玖月。扣案如附表三編號4、10-13所示之物沒收；未扣案之販賣第二級毒品犯罪所得新臺幣伍佰元沒收，於全部或一部不能沒收或不宜執行沒收時，追徵其價額。  乙○○共同犯販賣第二級毒品罪，累犯，處有期徒刑貳年柒月。 7 葉進安 以丙○○持有之行動電話內之Facetime通訊軟體與葉進安使用之行動電話內Facetime通訊軟體聯絡。 110年7月30日凌晨1時12分許 臺南市○○區○○○路000號 價值500元之第二級毒品甲基安非他命1包。 丙○○犯販賣第二級毒品罪，處有期徒刑壹年玖月。扣案如附表三編號4、10-13所示之物沒收；未扣案之販賣第二級毒品犯罪所得新臺幣伍佰元沒收，於全部或一部不能沒收或不宜執行沒收時，追徵其價額。 8 葉進安 以丙○○持有之行動電話內之Facetime通訊軟體與葉進安使用之行動電話內Facetime通訊軟體聯絡。 110年7月30日晚間7時21分許 臺南市○○區○○○路000號 價值500元之第二級毒品甲基安非他命1包。 丙○○犯販賣第二級毒品罪，處有期徒刑壹年玖月。扣案如附表三編號4、10-13所示之物沒收；未扣案之販賣第二級毒品犯罪所得新臺幣伍佰元沒收，於全部或一部不能沒收或不宜執行沒收時，追徵其價額。 9 葉進安 以丙○○持有之行動電話內之Facetime通訊軟體與葉進安使用之行動電話內Facetime通訊軟體聯絡。 110年8月5日晚間11時02分許 臺南市○○區○○○路000號 價值500元之第二級毒品甲基安非他命1包。 丙○○犯販賣第二級毒品罪，處有期徒刑壹年玖月。扣案如附表三編號4、10-13所示之物沒收；未扣案之販賣第二級毒品犯罪所得新臺幣伍佰元沒收，於全部或一部不能沒收或不宜執行沒收時，追徵其價額。 10 林宗德 以丙○○持有之行動電話內之Line通訊軟體與林宗德使用之行動電話內LINE通訊軟體聯絡。 110年5月25日中午12時2分許 臺南市○○區○○○路000號 價值1000元之第二級毒品甲基安非他命1包。  丙○○犯販賣第二級毒品罪，處有期徒刑壹年拾月。扣案如附表三編號4、10-13所示之物沒收；未扣案之販賣第二級毒品犯罪所得新臺幣壹仟元沒收，於全部或一部不能沒收或不宜執行沒收時，追徵其價額。 11 林宗德 以丙○○持有之行動電話內之Line通訊軟體與林宗德使用之行動電話內Line通訊軟體聯絡。 110年6月23日下午5時43分許 臺南市○○區○○○路000號 價值500元之第二級毒品甲基安非他命1包。 丙○○犯販賣第二級毒品罪，處有期徒刑壹年玖月。扣案如附表三編號4、10-13所示之物沒收；未扣案之販賣第二級毒品犯罪所得新臺幣伍佰元沒收，於全部或一部不能沒收或不宜執行沒收時，追徵其價額。 12 林宗德 以丙○○持有之行動電話內之Line通訊軟體與林宗德使用之行動電話內Line通訊軟體聯絡。 110年8月3日下午5時21分許 臺南市○○區○○○路000號 價值500元之第二級毒品甲基安非他命1包。 丙○○犯販賣第二級毒品罪，處有期徒刑壹年玖月。扣案如附表三編號4、10-13所示之物沒收；未扣案之販賣第二級毒品犯罪所得新臺幣伍佰元沒收，於全部或一部不能沒收或不宜執行沒收時，追徵其價額。 13 馬振侑 以丙○○持有之行動電話內之Line通訊軟體與馬振侑使用之行動電話內Line通訊軟體聯絡。 110年5月29日中午12時許 臺南市○○區○○○路000號 價值500元之第二級毒品甲基安非他命1包。 丙○○犯販賣第二級毒品罪，處有期徒刑壹年玖月。扣案如附表三編號4、10-13所示之物沒收；未扣案之販賣第二級毒品犯罪所得新臺幣伍佰元沒收，於全部或一部不能沒收或不宜執行沒收時，追徵其價額。 14 馬振侑 以丙○○持有之行動電話內之Line通訊軟體與馬振侑使用之行動電話內Line通訊軟體聯絡。 110年6月17日下午1時許 臺南市○○區○○○路000號 價值500元之第二級毒品甲基安非他命1包。 丙○○犯販賣第二級毒品罪，處有期徒刑壹年玖月。扣案如附表三編號4、10-13所示之物沒收；未扣案之販賣第二級毒品犯罪所得新臺幣伍佰元沒收，於全部或一部不能沒收或不宜執行沒收時，追徵其價額。 15 馬振侑 以丙○○持有之行動電話內之Line通訊軟體與馬振侑使用之行動電話內Line通訊軟體聯絡。 110年8月1日下午2時許 臺南市○○區○○○路000號 價值500元之第二級毒品甲基安非他命1包。 丙○○犯販賣第二級毒品罪，處有期徒刑壹年玖月。扣案如附表三編號4、10-13所示之物沒收；未扣案之販賣第二級毒品犯罪所得新臺幣伍佰元沒收，於全部或一部不能沒收或不宜執行沒收時，追徵其價額。 16 馬振侑 以丙○○持有之行動電話內之Line通訊軟體與馬振侑使用之行動電話內Line通訊軟體聯絡。 110年8月22日晚間6時許 臺南市○○區○○○路000號 價值500元之第二級毒品甲基安非他命1包。 丙○○犯販賣第二級毒品罪，處有期徒刑壹年玖月。扣案如附表三編號4、10-13所示之物沒收；未扣案之販賣第二級毒品犯罪所得新臺幣伍佰元沒收，於全部或一部不能沒收或不宜執行沒收時，追徵其價額。 17 劉豐碩 以丙○○持有之行動電話內之Messenger通訊軟體與劉豐碩使用之行動電話內Messenger通訊軟體聯絡。 110年5月14日下午7時33分許 臺南市○○區○○○路000號 價值1000元之第二級毒品甲基安非他命1包。 丙○○犯販賣第二級毒品罪，處有期徒刑壹年拾月。扣案如附表三編號4、10-13所示之物沒收；未扣案之販賣第二級毒品犯罪所得新臺幣壹仟元沒收，於全部或一部不能沒收或不宜執行沒收時，追徵其價額。 18 劉豐碩 以丙○○持有之行動電話內之Messenger通訊軟體與劉豐碩使用之行動電話內Messenger通訊軟體聯絡。 110年5月15日晚間9時20分許 臺南市○○區○○○路000號 價值1000元之第二級毒品甲基安非他命1包。 丙○○犯販賣第二級毒品罪，處有期徒刑壹年拾月。扣案如附表三編號4、10-13所示之物沒收；未扣案之販賣第二級毒品犯罪所得新臺幣壹仟元沒收，於全部或一部不能沒收或不宜執行沒收時，追徵其價額。 19 劉豐碩 以丙○○持有之行動電話內之Messenger通訊軟體與劉豐碩使用之行動電話內Messenger通訊軟體聯絡。 110年5月23日晚間6時42分許  臺南市○○區○○○路000號 價值1000元之第二級毒品甲基安非他命1包。 丙○○犯販賣第二級毒品罪，處有期徒刑壹年拾月。扣案如附表三編號4、10-13所示之物沒收；未扣案之販賣第二級毒品犯罪所得新臺幣壹仟元沒收，於全部或一部不能沒收或不宜執行沒收時，追徵其價額。 20 劉豐碩 以丙○○持有之行動電話內之Messenger通訊軟體與劉豐碩使用之行動電話內Messenger通訊軟體聯絡。 110年5月26日下午5時16分許 臺南市○○區○○○路000號 價值1000元之第二級毒品甲基安非他命1包。 丙○○犯販賣第二級毒品罪，處有期徒刑壹年拾月。扣案如附表三編號4、10-13所示之物沒收；未扣案之販賣第二級毒品犯罪所得新臺幣壹仟元沒收，於全部或一部不能沒收或不宜執行沒收時，追徵其價額。 21 劉豐碩 以丙○○持有之行動電話內之Messenger通訊軟體與劉豐碩使用之行動電話內Messenger通訊軟體聯絡。 110年5月29日晚間8時40分許 臺南市○○區○○○路000號 價值1000元之第二級毒品甲基安非他命1包。 丙○○犯販賣第二級毒品罪，處有期徒刑壹年拾月。扣案如附表三編號4、10-13所示之物沒收；未扣案之販賣第二級毒品犯罪所得新臺幣壹仟元沒收，於全部或一部不能沒收或不宜執行沒收時，追徵其價額。 

附表二
編號 轉讓對象 轉讓時間 轉讓地點 、方式 轉  讓  數  量 罪 刑 與 沒 收 1 洪國緯 110年8月5日晚間9時許 洪國緯至臺南市○○區○○○路000號丙○○家中，看到桌上有甲基安非他命，經過丙○○同意後施用。 不詳數量之第二級毒品甲基安非他命（無證據證明達淨重10公克以上）。 丙○○犯藥事法第八十三條第一項之轉讓禁藥罪，處有期徒刑柒月。扣案如附表三編號4所示之物沒收。 2 洪國緯 110年8月11日晚間9時許 洪國緯至臺南市○○區○○○路000號丙○○家中，看到桌上有甲基安非他命，經過丙○○同意後施用。 不詳數量之第二級毒品甲基安非他命（無證據證明達淨重10公克以上）。 丙○○犯藥事法第八十三條第一項之轉讓禁藥罪，處有期徒刑柒月。扣案如附表三編號4所示之物沒收。 3 洪國緯 110年8月20日晚間9時許 洪國緯至臺南市○○區○○○路000號丙○○家中，看到桌上有甲基安非他命，經過丙○○同意後施用。 不詳數量之第二級毒品甲基安非他命（無證據證明達淨重10公克以上）。 丙○○犯藥事法第八十三條第一項之轉讓禁藥罪，處有期徒刑柒月。扣案如附表三編號4所示之物沒收。 
附表三：
編號 名    稱 數量 所有人 用  途 沒收 1 安非他命 2包(包裝重0.23、0.61公克) 丙○○   、 陳春美 供丙○○施用(見本院卷第391頁)，供陳春美施用(見警卷第153頁) 與本案無關不沒收。 2 K盤 2個 陳春美(見警卷第153頁) 供施用毒品所用 同上(不沒收) 3 吸食器 2組 陳春美(見警卷第153頁) 供施用毒品所用 同上(不沒收) 4 夾鏈袋 1批 丙○○ 供販賣分裝毒品用(見本院卷第393頁) 供犯罪所用沒收。 5 中華郵政存摺(000-00000000000000號) 1本 戶名丙○○ 查無與本案之關聯性(見本院卷第393頁) 與本案無關不沒收。 6 中華郵政存摺(000-00000000000000號) 1本 戶名陳春美  同上 同上(不沒收) 7 渣打銀行存摺(000-00000000000000號) 1本 戶名丙○○ 同上 同上(不沒收) 8 第一銀行存摺(000-00000000000號) 1本 戶名丙○○ 同上 同上(不沒收) 9 現金 42,000(仟元鈔42張) 陳春美(見警卷第153頁) 借款，供丙○○陳春美家用。 同上(不沒收) 10 無門號之IPHONE牌行動電話 1支 陳春美(見警卷第7頁) 供販賣毒品使用(見本院卷第390、391頁) 供犯罪所用沒收。 11 0000000000號IPHONE牌行動電話 1支 陳春美 (見警卷第7頁) 同上 供犯罪所用沒收。 12 無門號之OPPO牌行動電話 1支 丙○○所有(見警卷第7頁) 同上 供犯罪所用沒收。 13 0000000000號IPHONE牌行動電話 1支 陳春美(見警卷第7頁) 同上 供犯罪所用沒收。